【裁判字號】    95,交簡上,16
【裁判日期】    950424
【裁判案由】    公共危險等
【裁判全文】
臺灣板橋地方法院刑事判決            95年度交簡上字第16號
上  訴  人
即  被  告  甲○○
上列上訴人因公共危險案件，不服本院民國94年12月28日94年度
交簡字第1054號第一審判決（聲請簡易判決處刑案號：94年度偵
緝字第1896號），提起上訴，本院管轄之第二審合議庭判決如下
：
    主  文
上訴駁回。
    事實及理由
一、本案經本院審理結果，認第一審以上訴人即被告甲○○所為
    係犯第185 條之四之駕駛動力交通工具肇事，致人受傷而逃
    逸罪及同法第284 條第1 項前段之過失傷害罪，分別判處有
    期徒刑6 月、拘役59日，並均諭知如易科罰金之300 元折算
    1 日。其認事用法均無違誤，量刑亦屬妥適，應予維持，除
    適用法條應補充引用「刑法第51第5 款」外，餘引用如附件
    所示第一審判決書記載之事實、證據及理由。
二、上訴人即被告上訴易旨略以：（一）本件被告肇事後，即以
    行動電話撥打110 報案中心報案，並無肇事逃逸；（二）被
    告肇事當晚即向被害人道歉，原判決分別量處有期徒刑六月
    、拘役五十九日，實屬過重等語。
三、上訴人即被告之上訴意旨雖指稱其於肇事後有撥打110 報案
    中心報案云云。然本件並無民眾報案紀錄乙節，有臺北縣政
    府警察局海山分局95年3 月28日北縣警海交字第0950009709
    號函暨檢附之臺北縣政府警察局勤務指揮中心受理各類案件
    紀錄單1 紙在卷可稽。且原審判決認定之犯罪事實，業據被
    告甲○○於偵查時供認不諱，核與告訴人即被害人宋西來於
    警詢及偵查中指訴情節相符，並經證人即目擊證人黃合張於
    警詢證述屬實，復有臺北縣政府警察局海山分局交通分隊A2
    類道路交通事故調查報告表、道路交通事故現場圖、道路交
    通事故調查報告表（一）、（二）、行政院國軍退除役輔導
    委員會臺北榮民總醫院診斷證明書、車籍作業系統查詢認可
    資料、證號查詢機車駕駛人各1 紙及現場照片6 幀在卷可資
    佐證，被告本件犯行事證明確，原審判決認事用法，經核並
    無不合，量刑亦屬妥適，是上訴人即被告之上訴即為無理由
    ，應駁回其上訴。
四、被告於審判期日，經合法傳喚無正當理由不到庭，依刑事訴
    訟法第371 條之規定，爰不待其陳述，逕行判決。
據上論斷，應依刑事訴訟第455 條之1 第1 項、第3 項、第368
條、第373 條、第371條，判決如主文。
本案經檢察官涂永欽到庭執行職務。
中    華    民    國    95    年    4     月    24    日
                    交通法庭  審判長法  官  李幼妃
                                    法  官  張紹省
                                    法  官  鄭燕璘
以上正本證明與原本無異。
本件不得上訴。
                                    書記官  呂紹明
中    華    民    國    95    年    4     月    24    日
附錄本案論罪科刑法條全文：
刑法第185條之4：
駕駛動力交通工具肇事，致人死傷而逃逸者，處六月以上五年以
下有期徒刑。
刑法第284條第1項：
因過失傷害人者，處六月以下有期徒刑、拘役或五百元以下罰金
，致重傷者，處一年以下有期徒刑、拘役或五百元以下罰金。


司法院資訊處製作；財團法人民間司法改革基金會備份。
